臺灣宜蘭地方法院刑事判決　　　　　　　　　　　　　九十三年度易字第一九九號
　　公　訴　人　臺灣宜蘭地方法院檢察署檢察官
　　被　　　告　丁○○
右列被告因恐嚇取財案件，經檢察官提起公訴（九十二年度偵字第一六八六號），本
院判決如左：
    主  文
丁○○共同意圖為自己不法之所有，以恐嚇使人將本人之物交付，未遂，處有期徒刑
陸月，如易科罰金以參佰元折算壹日。緩刑參年。
    事  實
一、丁○○與綽號「阿文」之成年男子（姓名年籍不詳）共同基於意圖為自己不法所
    有之犯意聯絡，於民國九十二年六月二十一日九時四十分許，由「阿文」以00
    00000000號行動電話撥打乙○○（原名「甲○○」）所使用之0000
    000000號行動電話，向乙○○恫稱：伊知道乙○○於同年月十九日晚與已
    婚之戊○○（原名「己○○」）至「玫瑰園汽車旅館」休息之事，若不出面處理
    ，要告訴乙○○的太太及戊○○的先生等語，致乙○○心生畏懼，而於九十二年
    六月二十一日上午十時二十五分許，至宜蘭縣宜蘭市運動公園體育場內與「阿文
    」碰面；見面後「阿文」接續向乙○○恫稱：伊知道乙○○於同年月十九日晚上
    與已婚之戊○○出去唱歌後，又到「玫瑰園汽車旅館」休息，且已將所有的情形
    拍照存證，如不交付新臺幣（下同）三十萬元，要將上情告訴乙○○的太太及己○○之先生等語，致乙○○心生恐懼，而同意支付「阿文」十萬元，並約定於九
    十二年六月二十四日中午在宜蘭市運動公園交錢。嗣於九十二年六月二十四日上
    午十一時四十分許，「阿文」隨即交付丁○○摩托羅拉行動電話一支（內含門號
    ：0000000000ＳＩＭ卡一張），做為二人聯絡工具，由丁○○前往取
    款，「阿文」並於九十二年六月二十四日上午十二時許，將丁○○載往宜蘭市運
    動公園北側附近準備取款。惟因乙○○已報警處理，故丁○○於九十二年六月二
    十四日中午十二時三十分許為現場埋伏之員警當場逮捕，並扣得其所持用與「阿
    文」聯絡之上開行動電話一支（內含門號：0000000000ＳＩＭ卡一張
    ），「阿文」則趁隙逃逸。
二、案經宜蘭縣警察局移送臺灣宜蘭地方法院檢察署檢察官偵查起訴。
    理  由
一、訊據被告丁○○固不否認有持用扣案之行動電話（內含門號：00000000
    00號ＳＩＭ卡一張）前往宜蘭市運動公園拿取物品之事實，惟矢口否認參與恐
    嚇取財之犯行，辯稱：伊之前與綽號「阿文」之成年男子是在宜蘭市○○路○段
    一０二號之「球匠撞球場」認識，二人經常在該處打撞球，九十二年六月二十四
    日上午十一時四十分許，伊在上開撞球場遇到「阿文」，「阿文」叫伊幫他拿東
    西，且答應東西拿到後要給伊三千元，伊就上「阿文」的車到宜蘭市運動公園，
    到達後「阿文」拿一支行動電話給伊，並要伊下車看看他的朋友是否在該處，伊
    不疑有他，就下車走到運動公園裡面，後來伊接到「阿文」的電話，他問伊有無
    見到一輛紅色汽車，並問伊車內有無坐人，伊回答說有之後，他就叫伊回到停車
    的地方，但伊回到該處後，卻沒有見到「阿文」及車子，伊就走到旁邊的小路找
    「阿文」，忽然有一個人拍伊肩膀，並把伊抓住，伊才知道這些事，但伊之前並
    沒有與「阿文」有何聯繫，也沒有通過電話，僅於九十二年六月二十四日當日「
    阿文」要伊下車看人時，「阿文」有打過一通電話給伊，除此之外，二人並無聯
    絡，警察後來有用扣案及自己的行動電話回撥給「阿文」各一次，警察亦要求伊
    母親丙○○○以0000000000之行動電話與「阿文」聯繫要他出面處理
    ，但「阿文」沒有出面，伊並沒有與「阿文」有何聯絡，伊並無參與「阿文」恐
    嚇取財之犯行云云。經查：
（一）綽號「阿文」之成年男子，分別於九十二年六月二十一日九時四十分許，以0
      000000000號行動電話撥打被害人乙○○所使用之00000000
      00號行動電話，向乙○○恫稱知道乙○○於同年月十九日晚間與已婚之戊○○至「玫瑰園汽車旅館」休息之事，若不出面處理，要告訴乙○○的太太及戊○○的先生等語，致乙○○心生畏懼；並於九十二年六月二十一日上午十時二
      十五分許，在宜蘭縣宜蘭市運動公園體育場內，向被害人乙○○以上開事由恐
      嚇，使被害人心生畏懼而同意交付十萬元，並約定於九十二年六月二十四日中
      午在宜蘭市運動公園交錢等情，業據被害人乙○○於警詢、偵查及本院審理中
      均指訴綦詳，並經證人戊○○於警詢中陳述在卷，且「阿文」所持用之000
      0000000號行動電話於九十二年六月二十一日上午十時九分二十三秒、
      十時二十三分五十六秒、十時二十八分十六秒，及十時三十三分十一秒均有發
      話予被害人乙○○使用之0000000000號行動電話之通聯記錄，而被
      害人乙○○使用之行動電話於九十二年六月二十四日上午九時五十二分十五秒
      、十二時五分三十五秒，及十二時十三分二十九秒，接收「阿文」所持之號碼
      0000000000號行動電話之通話記錄，此有被害人乙○○使用之00
      00000000號行動電話，及「阿文」使用之0000000000號行
      動電話臺灣大哥大股份有限公司（以下簡稱「臺灣大哥大公司」）雙向通聯資
      料查詢一件存卷可稽，惟「阿文」使用之0000000000號行動電話，
      係以「林信惠」名義申辦預付卡而使用一節，有臺灣大哥大公司使用者資料查
      詢一紙存卷可參。
（二）綽號「阿文」之男子交付被告摩托羅拉行動電話一支（內含門號：00000
      00000ＳＩＭ卡一張），做為二人聯絡工具，並於九十二年六月二十四日
      上午十二時許，將被告載往宜蘭市運動公園北側附近，由被告前往取物一節，
      亦經被告於警詢、偵查及本院審理中均供認不諱，並有上開行動電話一支（內
      含門號：0000000000ＳＩＭ卡一張）扣案可佐，惟扣案之行動電話
      門號0000000000係以被告原名「甲○○」名義申辦易付卡一節，亦
      有臺灣大哥大公司使用者基本資料查詢一紙在卷供參。雖被告以前詞置辯，然
      被告所持有扣案之0000000000號行動電話於九十二年六月二十四日
      中午十二時十八分十六秒，有撥打「阿文」所持用之0000000000號
      行動電話之通話記錄，而「阿文」並於九十二年六月二十四日中午十二時十九
      分六秒以其使用之行動電話撥打被害人乙○○所使用之0000000000
      號行動電話，再於九十二年六月二十四日中午十二時二十分十二秒及十二時二
      十一分十四秒撥打電話予被告，再於同日中午十二時二十八分十二秒撥打電話
      予被害人乙○○，又於同日中午十二時二十九分三十七秒撥打電話予被告，此
      均有臺灣大哥大公司雙向通聯資料查詢一件在卷可稽，足證被告於「阿文」交
      付其0000000000號行動電話之後與「阿文」有四次通話紀錄，且被
      告於撥打電話予「阿文」之後，「阿文」隨即與被害人乙○○通話，再撥打電
      話予被告，堪信被告與「阿文」密切聯繫均係為確定被害人乙○○交付款項之
      地點，被告辯稱都是「阿文」打電話給伊，伊於九十二年六月二十四日僅與「
      阿文」通過一通電話云云，顯為飾卸之詞，不足採信。至被告於本院審理中辯
      稱：緝獲員警曾以該行動電話回撥予「阿文」云云，然上開四次通話記錄均係
      在被告為警查獲之前所為，並非於查獲被告後之通話，被告辯稱該通話記錄係
      員警回撥所致云云，亦為混淆之詞，洵不足採。
（三）又被告之母丙○○○所使用之0000000000號行動電話，於被告被查
      獲之後，連續於九十二年六月二十四日十二時四十分十五秒、同日下午一時四
      十分五十九秒、同日下午二時零八分十八秒、同日下午二時零八分四十四秒、
      同日下午三時三十三分四十六秒、同日下午三時三十九分十八秒、同日下午五
      時四十二分十九秒，均與「阿文」使用之0000000000行動電話有多
      次通話紀錄，此有前揭臺灣大哥大公司雙向通聯資料查詢及遠傳電信股份有限
      公司通聯記錄各一件存卷可稽。且被告之母丙○○○於被告於九十二年六月二
      十四日中午十二時三十分被查獲後，並未見被告之母丙○○○與被告有何通聯
      紀錄，則如被告未與「阿文」有何犯意聯絡，何以被告之母於事發後會立即知
      悉「阿文」之電話，並與「阿文」密集聯繫？顯與常情有違。況被告於警詢、
      偵查及本院審理中均陳稱：伊是幫「阿文」拿東西，而「阿文」答應給伊三千
      元等語，如被告僅係單純幫助友人取物，何以獲得與所付出勞力顯不相當之三
      千元報酬，衡諸常情，一般人應可知悉其所為應有不法情事，參以被告已年滿
      十八歲，身心健全，依其心智年齡及社會經驗判斷亦應可瞭解其所為應有不法
      之處，顯見被告與「阿文」就前揭恐嚇取財之行為應有犯意聯絡及行為分擔。
    是綜上所述，被告所辯均屬飾卸之詞，不足採信，本件事證明確，被告犯行洵堪
    認定，應予依法論科。
二、被告丁○○與「阿文」意圖為自己不法之所有，以恐嚇使被害人將本人之財物交
    付，但未取得款項，核其所為係犯刑法第三百四十六條第一項、第三項之恐嚇取
    財未遂罪。被告與「阿文」就前揭恐嚇取財犯行間，均有犯意聯絡及行為分擔，
    為共同正犯。又被告雖已著手於恐嚇取財構成要件行為之實施，但未生取得財物
    之結果，其犯罪尚屬未遂，應依為遂犯之規定減輕其刑。爰審酌被告之素行、僅
    因貪圖小利即與他人共同恐嚇取財，其動機、手段及目的均不值輕議，並斟酌被
    告與共犯並未取得款項，及其犯罪後態度等一切情狀，量處如主文所示之刑，並
    諭知易科罰金折算標準，以資懲儆。末查，被告前未曾受有期徒刑以上刑之宣告
    ，此有臺灣高等法院被告全國前案紀錄表可按，其因年輕識淺，一時利令智昏，
    致觸犯本件犯行，經此教訓當知所警惕，應無再犯之虞，本院認對其前開宣告之
    刑，以暫不執行為適當，爰宣告緩刑三年，以啟自新。
據上論斷，應依刑事訴訟法第二百九十九條第一項前段，刑法第二十八條、第二十六
條前段、第三百四十六條第一項、第三項，第七十四條第一款，罰金罰鍰提高標準條
例第一條前段、第二段，判決如主文。
本案經檢察官劉憲英到庭執行職務。
中      華      民      國    九十三    年      八      月    四        日
                                    臺灣宜蘭地方法院刑事第四庭
                                        審判長法  官  林  惠  玲
                                              法  官  辜  漢  忠
                                              法  官  郭  顏  毓
右正本證明與原本無異。
如不服本判決應於送達後十日內向本院提出上訴狀。(應附繕本)
                                              書記官  莊  淑  茹
中      華      民      國    九十三    年      八      月    五        日
附錄本案論罪科刑法條全文：
刑法第三百四十六條
意圖為自己或第三人不法之所有，以恐嚇使人將本人或第三人之物交付者，處六月以
上五年以下有期徒刑，得併科一千元以下罰金。
以前項方法得財產上不法之利益，或使第三人得之者，亦同。
前二項之未遂犯罰之。
